dictionaries/da_DK/da_DK.aff
FLAG num
#Adjektiv, svagt bøjet uden komparation, dobbeltkonsonant
SFX 841 Y 20
SFX 841 0 be/70 b	+KONSONANT_FORDOBLING
SFX 841 0 ce/70 c	+KONSONANT_FORDOBLING
SFX 841 0 de/70 d	+KONSONANT_FORDOBLING
SFX 841 0 fe/70 f	+KONSONANT_FORDOBLING
SFX 841 0 ge/70 g	+KONSONANT_FORDOBLING
SFX 841 0 he/70 h	+KONSONANT_FORDOBLING
SFX 841 0 je/70 j	+KONSONANT_FORDOBLING
SFX 841 0 ke/70 k	+KONSONANT_FORDOBLING
SFX 841 0 le/70 l	+KONSONANT_FORDOBLING
SFX 841 0 me/70 m	+KONSONANT_FORDOBLING
SFX 841 0 ne/70 n	+KONSONANT_FORDOBLING
SFX 841 0 pe/70 p	+KONSONANT_FORDOBLING
SFX 841 0 qe/70 q	+KONSONANT_FORDOBLING
SFX 841 0 re/70 r	+KONSONANT_FORDOBLING
SFX 841 0 se/70 s	+KONSONANT_FORDOBLING
SFX 841 0 te/70 t	+KONSONANT_FORDOBLING
SFX 841 0 ve/70 v	+KONSONANT_FORDOBLING
SFX 841 0 we/70 w	+KONSONANT_FORDOBLING
SFX 841 0 xe/70 x	+KONSONANT_FORDOBLING
SFX 841 0 ze/70 z	+KONSONANT_FORDOBLING
#Sammensætning, fugeelement -er-
SFX 437 Y 2
SFX 437 0 er/942,945,946 .
SFX 437 0 er/946,943,945 .
#Sammensætning, fugeelement -kons.f.+e-
SFX 449 Y 20
SFX 449 0 ne/945,942,946 n
SFX 449 0 ne/946,943,945 n
SFX 449 0 me/946,942,945 m
SFX 449 0 me/946,943,945 m
SFX 449 0 ke/946,942,945 k
SFX 449 0 ke/946,943,945 k
SFX 449 0 be/946,942,945 b
SFX 449 0 be/946,943,945 b
SFX 449 0 pe/946,942,945 p
SFX 449 0 pe/946,943,945 p
SFX 449 0 te/946,942,945 t
SFX 449 0 te/946,943,945 t
SFX 449 0 se/946,942,945 s
SFX 449 0 se/946,943,945 s
SFX 449 0 de/946,942,945 d
SFX 449 0 de/946,943,945 d
SFX 449 0 ge/946,942,945 g
SFX 449 0 ge/946,943,945 g
SFX 449 0 re/946,942,945 r
SFX 449 0 re/946,943,945 r
#Sammensætning, fugeelement Ø el. s

#Sammensætning, fugeelement Ø el. e

#Substantiv, ender på el, -ler i flertal
SFX 815 Y 52
SFX 815 el ler/944 [^dfkmps]el	+PLUR_UBEK
SFX 815 el lers/944 [^dfkmps]el	+GENITIV
SFX 815 el lerne/944 [^dfkmps]el	+PLUR_UBEK
SFX 815 el lernes/944 [^dfkmps]el	+GENITIV
SFX 815 el ler/944 [^d]del	+PLUR_BEK
SFX 815 el ler/944 [^f]fel	+PLUR_BEK
SFX 815 el ler/944 [^k]kel	+PLUR_BEK
SFX 815 el ler/944 [^m]mel	+PLUR_BEK
SFX 815 el ler/944 [^p]pel	+PLUR_BEK
SFX 815 el ler/944 [^s]sel	+PLUR_BEK
SFX 815 del ler/944 ddel	+PLUR_BEK
SFX 815 fel ler/944 ffel	+PLUR_BEK
SFX 815 kel ler/944 kkel	+PLUR_BEK
SFX 815 mel ler/944 mmel	+PLUR_BEK
SFX 815 pel ler/944 ppel	+PLUR_BEK
SFX 815 sel ler/944 ssel	+PLUR_BEK
SFX 815 el lers/944 [^d]del	+GENITIV
SFX 815 el lers/944 [^f]fel	+GENITIV
SFX 815 el lers/944 [^k]kel	+GENITIV
SFX 815 el lers/944 [^m]mel	+GENITIV
SFX 815 el lers/944 [^p]pel	+GENITIV
SFX 815 el lers/944 [^s]sel	+GENITIV
SFX 815 del lers/944 ddel	+GENITIV
SFX 815 fel lers/944 ffel	+GENITIV
SFX 815 kel lers/944 kkel	+GENITIV
SFX 815 mel lers/944 mmel	+GENITIV
SFX 815 pel lers/944 ppel	+GENITIV
SFX 815 sel lers/944 ssel	+GENITIV
SFX 815 el lerne/944 [^d]del	+PLUR_UBEK
SFX 815 el lerne/944 [^f]del	+PLUR_UBEK
SFX 815 el lerne/944 [^k]kel	+PLUR_UBEK
SFX 815 el lerne/944 [^m]mel	+PLUR_UBEK
SFX 815 el lerne/944 [^p]pel	+PLUR_UBEK
SFX 815 el lerne/944 [^s]sel	+PLUR_UBEK
SFX 815 del lerne/944 ddel	+PLUR_UBEK
SFX 815 fel lerne/944 ffel	+PLUR_UBEK
SFX 815 kel lerne/944 kkel	+PLUR_UBEK
SFX 815 mel lerne/944 mmel	+PLUR_UBEK
SFX 815 pel lerne/944 ppel	+PLUR_UBEK
SFX 815 sel lerne/944 ssel	+PLUR_UBEK
SFX 815 el lernes/944 [^d]del	+GENITIV
SFX 815 el lernes/944 [^f]fel	+GENITIV
SFX 815 el lernes/944 [^k]kel	+GENITIV
SFX 815 el lernes/944 [^m]mel	+GENITIV
SFX 815 el lernes/944 [^p]pel	+GENITIV
SFX 815 el lernes/944 [^s]sel	+GENITIV
SFX 815 del lernes/944 ddel	+GENITIV
SFX 815 fel lernes/944 ffel	+GENITIV
SFX 815 kel lernes/944 kkel	+GENITIV
SFX 815 mel lernes/944 mmel	+GENITIV
SFX 815 pel lernes/944 ppel	+GENITIV
SFX 815 sel lernes/944 ssel	+GENITIV
#Substantiv, fælleskøn, ender på el, bekendt form ental, -el erstattes med -len
SFX 822 Y 26
SFX 822 el len/944 [^dfkmps]el	+BESTEMT_ENTAL
SFX 822 el lens/944 [^dfkmps]el	+GENITIV
SFX 822 el len/944 [^d]del	+BESTEMT_ENTAL
SFX 822 el len/944 [^f]fel	+BESTEMT_ENTAL
SFX 822 el len/944 [^k]kel	+BESTEMT_ENTAL
SFX 822 el len/944 [^m]mel	+BESTEMT_ENTAL
SFX 822 el len/944 [^p]pel	+BESTEMT_ENTAL
SFX 822 el len/944 [^s]sel	+BESTEMT_ENTAL
SFX 822 del len/944 ddel	+BESTEMT_ENTAL
SFX 822 fel len/944 ffel	+BESTEMT_ENTAL
SFX 822 kel len/944 kkel	+BESTEMT_ENTAL
SFX 822 mel len/944 mmel	+BESTEMT_ENTAL
SFX 822 pel len/944 ppel	+BESTEMT_ENTAL
SFX 822 sel len/944 ssel	+BESTEMT_ENTAL
SFX 822 el lens/944 [^d]del	+GENITIV
SFX 822 el lens/944 [^f]fel	+GENITIV
SFX 822 el lens/944 [^k]kel	+GENITIV
SFX 822 el lens/944 [^m]mel	+GENITIV
SFX 822 el lens/944 [^p]pel	+GENITIV
SFX 822 el lens/944 [^s]sel	+GENITIV
SFX 822 del lens/944 ddel	+GENITIV
SFX 822 fel lens/944 ffel	+GENITIV
SFX 822 kel lens/944 kkel	+GENITIV
SFX 822 mel lens/944 mmel	+GENITIV
SFX 822 pel lens/944 ppel	+GENITIV
SFX 822 sel lens/944 ssel	+GENITIV
#Substantiv, intetkøn, ender på el, bestemt form ental,  -el erstattes med -let
SFX 828 Y 10
SFX 828 el let/944 [^dm]el	+BESTEMT_ENTAL
SFX 828 el lets/944 [^dm]el	+GENITIV
SFX 828 el let/944 [^d]del	+BESTEMT_ENTAL
SFX 828 el let/944 [^m]mel	+BESTEMT_ENTAL
SFX 828 del let/944 ddel	+BESTEMT_ENTAL
SFX 828 mel let/944 mmel	+BESTEMT_ENTAL
SFX 828 el lets/944 [^d]del	+GENITIV
SFX 828 el lets/944 [^m]mel	+GENITIV
SFX 828 del lets/944 ddel	+GENITIV
SFX 828 mel lets/944 mmel	+GENITIV
